【裁判字號】    97,簡,459
【裁判日期】    970930
【裁判案由】    勞保
【裁判全文】
臺北高等行政法院判決
                                     97年度簡字第00459號
原      告  金昆利有限公司
代  表  人  甲○○
被      告  勞工保險局
代  表  人  乙○○總經理）住.
訴訟代理人  丙○○
            丁○○
被      告  行政院勞工委員會
代  表  人  盧天麟（主任委員）
上列當事人間因勞保事件，原告不服行政院勞工委員會中華民國
96年12月28日勞訴字第0960027854號訴願決定，提起行政訴訟。
本院判決如下：
    主  文
原告之訴駁回。
訴訟費用由原告負擔。
    事  實
壹、事實概要：
    緣原告所屬被保險人亦為其代表人甲○○（下稱許君）於民
    國（下同）95年5 月9 日公出途中車禍受傷致「臉、頭皮及
    頸之挫傷，胸壁挫傷、肌痛及肌炎、軟組織之其他疾患」，
    申請95年5 月12日至95年12月28日期間職業傷害傷病給付。
    經被告審查，以許君自95年5 月9 日受傷後仍有實際從事工
    作之事實，不符勞工保險條例第34條規定，以96年5 月18日
    保給傷字第09660320840 號函（下稱原處分）核定所請不予
    給付。原告不服，向勞工保險監理委員會申請審議，經該會
    以96年9 月13日96保監審字第1712號審定書審定申請審議駁
    回後，提起訴願，亦遭駁回，遂向本院提起行政訴訟。
貳、兩造聲明：
一、原告聲明：
    訴願決定及原處分均撤銷，被告應核給職災給付。
二、被告聲明：
    原告之訴駁回。
參、兩造之陳述：
一、原告主張之理由：
    原告所屬被保險人亦為代表人許君從事塑膠射出工作，為家
    庭式小公司，由自家人共同經營，另僱有2 至3 位夜校工讀
    生，許君平日工作為負責客戶接洽、送貨、內部文書作業及
    煮飯給家人與員工食用，於95年5 月9 日騎機車送貨回程途
    中車禍致「臉、頭皮及頸之挫傷、肌痛及肌炎、軟組織之其
    他疾病」，乃申請95年5 月12日至95年12月28日期間職業傷
    害傷病給付。因受傷後無法從事現場搬運之粗重工作，惟每
    日仍烹煮膳食給員工及家人食用及從事輕便工作如客戶接洽
    、內部文書作業等。
二、被告主張之理由：
(一)按「被保險人因執行職務而致傷害或職業病不能工作，以致
    未能取得原有薪資，正在治療中者，自不能工作之第4 日起
    ，發給職業傷害補償費或職業病補償費。．．．前項因執行
    職務而致傷病之審查準則，由中央主管機關定之。」「職業
    傷害補償費或職業病補償費，均按被保險人平均月投保薪資
    70% 發給，每半個月給付1 次；如經過1 年尚未痊癒者，其
    職業傷害補償費或職業病補償費減為平均月投保薪資之半數
    ，但以1 年為限。」勞工保險條例第34條及第36條分別定有
    明文。又「依據勞工保險條例第34條規定，被保險人因執行
    職務而致傷害或職業病不能工作，以致未能取得原有薪資，
    正在治療中者，自不能工作之第4 日起，發給職業傷害補償
    費或職業病補償費。所稱不能工作係指勞工於傷病醫療期間
    不能從事工作，經醫師審定者。是以勞工罹患傷病正在治療
    中，凡有工作之事實者，無論工作時間長短，依上開規定自
    不得請領是項給付。」行政院勞工委員會89年6 月9 日台89
    勞保三字第0022720 號函釋參照。
(二)原告因其代表人許君以於95年5 月9 日公出途中車禍受傷致
    「臉、頭皮及頸之挫傷，胸壁挫傷、肌痛及肌炎、軟組織之
    其他疾患」，申請95年5 月12日至95年12月28日期間計180
    日職業傷病給付之金額為新台幣（下同）168,424 元。經被
    告審查，以許君所患核定按職業傷害辦理，惟其自95年5 月
    9 日受傷後仍有實際從事「烹煮午膳予員工食用」工作之事
    實，不符上開條例及函示規定，所請傷病給付被告核定不予
    給付。
(三)本件經被告派員訪查許君告稱略以：其係該公司負責人，從
    事塑膠射出，為家庭式小公司，由自家人共同經營，另僱有
    2 至3 位夜校工讀生，其平日工作內容為負責客戶接洽、送
    貨、內部文書作業及煮飯給家人與員工食用等工作，該公司
    有提供員工膳食，其於95年5 月9 日騎機車送貨回程途中車
    禍受傷，受傷後無法從事現場搬運之粗重工作，惟每日仍烹
    煮膳食給員工及家人食用；另其職傷不能工作期間，於95年
    6 月18日於煮午膳時不慎被熱油燙傷，業經被告另案審查核
    定按職業傷害辦理依所請發給95年6 月21日至95年7 月18日
    期間傷病給付。又於95年7 月19日因客戶臨時電知欲訂購衛
    浴組合零件，而於送貨中遭野狗咬傷，其自95年12月29日已
    恢復平日之工作，以上有被告訪查紀錄附卷可稽。本件許君
    於95年5 月9 日及95年7 月19日受傷後雖不能從事現場搬運
    工作，但仍有從事「烹煮午膳予員工食用」之工作事實，依
    行政院勞工委員會89年6 月9 日台89勞保三字第0022720 函
    示規定，勞工罹患傷病正在治療中，凡有工作之事實者，無
    論工作時間長短，依規定自不得請領職業傷病給付，被告所
    為處分於法並無違誤。
    理  由
甲、程序方面：
壹、本件原適用通常訴訟程序，惟因司法院令行政訴訟法第229
    條第1 項所定適用簡易程序之數額增至20萬元，本件訴訟標
    的金額合於司法院令所定金額以內，爰改以簡易訴訟程序審
    理。
貳、本件被告勞工保險局代表人於訴訟繫屬中由廖碧英變更為乙
    ○○，並已具狀聲明承受訴訟，合先明。
參、原告以行政院勞工委員會為被告為不合法：
一、按「經訴願程序之行政訴訟，其被告為左列機關：一  駁回
    訴願時之原處分機關。二  撤銷或變更原處分或決定時，為
    最後撤銷或變更之機關。」，又「原告之訴，有左列各款情
    形之一者，行政法院應以裁定駁回之。但其情形可以補正者
    ，審判長應定期間先命補正：1 、．．．10、起訴不合程式
    或不備其他要件者。」，行政訴訟法第24條、第107 條第1
    項第10款分別定有明文，可知如以「訴願決定機關」為被告
    ，提起撤銷訴願之訴，必以該機關係作成「撤銷或變更原處
    分」決定之情形，方得為之，如若不然，即應以其訴不合法
    裁定駁回。
二、經查本案訴願機關行政院勞工委員會係以96年12月28日勞訴
    字第0960027854號訴願決定書作成「訴願駁回」之決定，並
    未撤銷或變更原處分，原告既係單純撤銷訴願決定，依前揭
    說明，僅以原處分機關即勞工保險局為被告為已足，乃原告
    併對被告行政院勞工委員會提起撤銷訴願訴訟，於法不合，
    該情形又不能補正，爰依行政訴訟法第107 條第1 項第10款
    本應裁定駁回，本院以更為慎重之判決程序駁回之。
乙、實體方面：
壹、兩造不爭之事實及兩造爭點：
    如事實概要欄所述之事實，業據提出傷病給付申請書及給付
    收據、原處分為証，為兩造所不爭執，堪信為真，兩造爭點
    厥為：原告95年5 月9 日騎機車送貨回程途中車禍受傷後，
    是否已不能工作？
貳、本院之判斷：
一、本件應適用之法條與法理：
（一）勞工保險條例第34條規定：「被保險人因執行職務而致傷
      害或職業病不能工作，以致未能取得原有薪資，正在治療
      中者，自不能工作之第4 日起，發給職業傷害補償費或職
      業病補償費。．．．前項因執行職務而致傷病之審查準則
      ，由中央主管機關定之。」
（二）勞工保險條例第36條規定：「「職業傷害補償費或職業病
      補償費，均按被保險人平均月投保薪資百分之七十發給，
      每半個月給付1 次；如經過1 年尚未痊癒者，其職業傷害
      補償費或職業病補償費減為平均月投保薪資之半數，但以
      1 年為限。」，行政院勞工委員會89年6 月9 日台89勞保
      三字第0022720 號函釋略以：「所稱不能工作係指勞工於
      傷病醫療期間不能從事工作，經醫師診斷審定者，是以勞
      工罹患傷病正在治療中，凡有工作之事實者，無論工作時
      間長短，依上開規定自不得請領是項給付」，與前揭立法
      意旨相符，行政機關予以適用，自無違誤。
二、原告95年5 月9 日騎機車送貨回程途中車禍受傷後，尚非不
    能工作：
（一）本件經被告派員訪查原告所屬被保險人亦為其代表人許君
      告稱略以：其係該公司負責人，從事塑膠射出，為家庭式
      小公司，由自家人共同經營，另僱有2 至3 位夜校工讀生
      ，其平日工作內容為負責客戶接洽、送貨、內部文書作業
      及煮飯給家人與員工食用等工作，該公司有提供員工膳食
      ，其於95年5 月9 日騎機車送貨回程途中車禍受傷，受傷
      後無法從事現場搬運之粗重工作，惟每日仍烹煮膳食給員
      工及家人食用。另其職傷不能工作期間，又於95年7 月19
      日因客戶臨時電知欲訂購衛浴組合零件，而於送貨中遭野
      狗咬傷，其自95 年12 月29日已恢復平日之工作，有被告
      訪查紀錄附卷可稽。
（二）次查許君曾於95年6 月18日於煮午膳時不慎被熱油燙傷，
      業經被告另案審查核定按職業傷害辦理依所請發給95年6
      月21日至95年7 月18日期間傷病給付。本件許君於95年5
      月9 日及95年7 月19日受傷後雖不能從事現場搬運工作，
      但仍有從事「烹煮午膳予員工食用」之工作事實，其勞動
      力雖有減弱，但並未喪失，自不得請領職業傷病給付。
三、從而，原處分並無不法，爭議審定及訴願決定遞予維持，亦
    稱正確。原告徒執前詞，訴請撤銷及核給職災給付，為無理
    由，應予駁回。
參、兩造其餘攻擊防禦方法均與本件判決結果不生影響，故不逐
    一論述，併此敘明。
據上論結，本件原告之訴為一部不合法，一部無理由，爰依行政
訴訟法第107 條第1 項第10款、第104 條第236 條、第195 第1
項後段、第98條第1 項前段，判決如主文。
中    華    民    國    97    年    9     月    30    日
                    臺北高等行政法院第二庭
                                    法  官  畢乃俊
上為正本係照原本作成。
本件以訴訟事件所涉及之法律見解具有原則性者為限，始得於本
判決送達後20日內向本院提出上訴狀並表明上訴理由，如已於本
判決宣示後送達前提起上訴者，應於判決送達後20日內補具上訴
理由（均按他造人數附繕本），且經最高行政法院許可後方得上
訴。
中    華    民    國    97    年    9     月    30    日
                                     書記官  簡信滇


司法院資訊處製作；財團法人民間司法改革基金會備份。
